【裁判字號】    98,抗,43
【裁判日期】    980318
【裁判案由】    確認會議決議無效
【裁判全文】
臺灣高等法院臺南分院民事裁定  98年度抗字第43號
抗  告  人  乙 ○ ○
相  對  人  御品佳園社區管理委員會
法定代理人  甲 ○ ○
上列抗告人因與相對人間就確認會議決議無效事件，對於中華民
國98年1月12日臺灣臺南地方法院98年度訴字第29號裁定，提起
抗告，本院裁定如下：
    主  文
抗告駁回。
抗告訴訟費用新台幣壹仟元由抗告人負擔。
    理  由
一、抗告人與相對人間確認決議無效事件，抗告人係以相對人違
    反民法、買賣合約約定、公寓大廈管理條例、公寓大廈管理
    條例施行細則、並涉嫌偽造文書以協助廠商取得不當利益之
    違法等由，起訴請求確認相對人區分所有權人第一、二、三
    次會議決議無效，並非關於財產權之爭議，原審以財產權訴
    訟核定訴訟標的價額，顯不合理。又原裁定誤將三次會議認
    為係三個訴訟標的，顯然違背民事訴訟法第77條之2之規定
    ，亦屬不當。另依民事訴訟法第77條之10規定：因定期給付
    或定期收益涉訟，以權利存續期間之收入總數為準；期間未
    確定時，應推定存續期間。但其期間超過10年者，以10年計
    算，則本件管理費之支付，不論其有無違法，以每月新台幣
    （下同）3,040元計算，則10年之全部支付總額為364,800元
    ，原審裁定495萬元，顯然無稽。爰依法提起抗告云云。
二、按提起民事訴訟，應依民事訴訟法第77條之13規定繳納裁判
    費，此為必須具備之程式。又按當事人起訴未繳納裁判費，
    經審判長限期命補正，如逾期不遵行者，即應認其起訴為不
    合法，由法院以裁定駁回原告之訴，此參同法第249條第1項
    第6款規定自明。經查本件抗告人於原審法院起訴時，其訴
    之聲明（即請求判決之事項）係請求確認相對人之區分所有
    權人第一次、第二次及第三次會議之決議無效（其訴之聲明
    另贅載撤銷上開三次會議決議，見原審補字卷第4頁），是
    其請求之權利乃基於區分所有權人而生，並進而主張因前揭
    區分所有權人會議之決議致其受有財產上之損害，係屬財產
    權之範圍，其因財產權而起訴，自應依民事訴訟法第77條之
    13規定徵收裁判費。抗告意旨雖主張本件應以其10年所應繳
    納管理費之總額為訴訟標的價額云云，惟依抗告人所提民事
    起訴狀所載，其起訴請求確認之標的為三次之區分所有權人
    會議決議均屬無效，並非僅就管理費用部分起訴，而該三次
    會議係於不同時間所召開，且提以討論表決之事項亦不相同
    ，致是否有抗告人所主張之情事，本應個別調查審認，自屬
    不同之請求判決事項。又其所主張就上開各請求判決之事項
    得受之客觀上利益，復不能核定，則其各訴訟標的之價額，
    依民事訴訟法第77條之12規定，即應以165萬元定之；依上
    說明，抗告人既以一訴主張三個請求判決之事項，其價額合
    併計算即為495萬元，則應徵第一審裁判費50,005元。經原
    審法院於97年7月14日以97年度補字第239號裁定命抗告人繳
    納，並於97年7月22日為抗告人所收受，有送達證書附卷可
    稽，抗告人不服提起抗告，經本院於97年9月25日以97年度
    抗字第221裁定駁回其抗告，抗告人不服提起再抗告，亦經
    本院97年度抗字第221裁定於同年12月8日以再抗告不合法裁
    定駁回，是該抗告事件於97年10月13日確定在案，業經本院
    調閱上開卷宗核閱無誤。抗告人遲至98年1月7日止未繳納裁
    判費，亦有原審查詢簡答表附卷可稽（見原審補字卷第35頁
    ），則原審98年度訴字第29號裁定以抗告人逾期未繳納裁判
    費，認其起訴不合法，而駁回其訴，經核無不合，抗告人猶
    執前詞指摘原裁定不當，非有理由，應予駁回。
據上論結，本件抗告為無理由，依民事訴訟法第495條之1第1項
、第449條第1項、第95條、第78條，裁定如主文。
中    華    民    國    98    年    3     月    18    日
                  民事第三庭  審判長法  官  陳  光  秀
                                    法  官  李  文  賢
                                    法  官  莊  俊  華
上為正本係照原本作成。
如不服本裁定，僅得於收受本裁定正本送達後10日內以適用法規
顯有錯誤為理由，向本院提出再抗告狀（須附繕本）依法應繳納
抗告費新台幣1千元，並委任律師為訴訟代理人始可再抗告。
中    華    民    國    98    年    3     月    19    日
                                    書記官  吳  銘  添
【附記】
民事訴訟法第495條之1第2項準用同法第466條之1第1、2項規定
：
(1)對於第二審判決上訴，上訴人應委任律師為訴訟代理人。但上
  訴人或其法定代理人具有律師資格者，不在此限。
(2)上訴人之配偶、三親等內之血親、二親等內之姻親，或上訴人
  為法人、中央或地方機關時，其所屬專任人員具有律師資格並
  經法院認為適當者，亦得為第三審訴訟代理人。
民事訴訟法第466條之2：
  上訴人無資力委任訴訟代理人者，得依訴訟救助之規定，聲請
  第三審法院為之選任律師為其訴訟代理人。


司法院資訊處製作；財團法人民間司法改革基金會備份。
